台灣苗栗地方法院刑事判決　　　　　　　　　　　　　九十一年度交簡上字第二號
　　上　訴　人
　　即　被　告　乙○○
右上訴人因公共危險案件，不服臺灣苗栗地方法院苗栗簡易庭九十年度苗交簡字第七
八七號中華民國九十一年一月十一日第一審簡易判決（聲請案號：臺灣苗栗地方法院
檢察署九十年度偵字第六七九號），提起上訴，本院判決如左：
    主  文
上訴駁回。
    事  實
一、乙○○於民國九十年一月二十三日中午在不詳處所飲用一瓶維士比酒類後，明知
    已因服用酒類，將因神智不清、反應遲鈍，達不能安全駕駛動力交通工具之程度
    ，竟仍於同當日中午十二時三十分許，駕駛車牌號碼Ｋ八─二○三○號營業用小
    客車出門，行經苗栗縣通霄鎮白西里白西十八號前，不慎撞及甲○○所有、停放
    於該處之三輪車，嗣經警據報前往現場處理，並將其帶回苗栗縣警察局通霄分局
    白沙派出所，當場為其以呼氣酒精濃度測試，惟其以測試結果不準確為由，拒絕
    採用測試結果，警員遂將其攜往慈暉醫院抽血檢驗結果，其血液中酒精濃度為０
    ．二五ｇ％，換算呼氣酒精測試值高達每公升一‧０六八毫克，始悉上情。
二、案經苗栗縣警察局通霄分局報請臺灣苗栗地方法院檢察署檢察官聲請簡易判決處
    刑。
    理  由
一、訊據被告固坦承於右揭時、地，飲用酒類後，不慎撞及甲○○所有、停放於苗栗
    縣通霄鎮白西里白西十八號前之三輪車之事實不諱，惟矢口否認有何不能安全駕
    駛動力交通工具而仍駕駛之犯行，辯稱：伊飲酒後精神狀況良好，並不會影響開
    車，因警員的呼氣酒精測試機具不準，伊遂同意抽血鑑驗，伊之態度並無不好云
    云。惟查：
（一）被告於右揭時、地，飲用維士比酒類後，駕車撞及甲○○所有三輪車一情，為
      被告所自承，核與被害人甲○○指述情節相符，並有道路交通事故調查報告表
      一份在卷可參。而被告嗣後經警攜同前往慈暉醫院抽血檢驗結果，其血液中酒
      精濃度達為０．二五ｇ％，即每公合二五四．二七毫克，換算成呼氣酒精濃度
      測試，測定值達每公升一．０八六毫克，此有慈暉醫院出具被告於九十年一月
      二十三日中午一時四十五分許，在該醫院抽血檢測酒精濃度資料一份附卷可稽
      、酒精濃度對照表各一份在卷可參。
（二）而飲酒後吐氣酒精濃度達於每公升一毫克時，即有中度中毒而有步態不穩、噁
      心、嘔吐、精神混惑不清之症狀，此有行政院國軍退除役官兵輔導委員會台北
      榮民總醫院八十八年八月五日（八八）北總內字第二六八六八號函及中央警察
      大學交通學系暨交通管理研究所教授蔡志中之研究報告各一份在卷可稽，而被
      告飲酒已達每公升一．０八六毫克，顯逾每公升一毫克；且證人即查獲本案之
      警員丙○○結證稱：本案係伊處理的，伊以儀器對被告作酒測，儀器上並有顯
      示測試值，惟被告說不準，伊遂將他帶慈暉醫院抽血檢測，當時伊使用之儀器
      功能正常，並未損壞，但為了使被告心服口服，才帶他去抽血檢查，本案查獲
      過程，他不太友善，大小聲的，且作勢要衝出派出所，本案因他拒絕配合，比
      一般程序多花了十幾分鐘，伊有據實在刑法第一百八十五條之三調查表上填載
      ，被告事後亦拒絕在罰單上簽名等語（參見本院卷三八至四二頁筆錄），核與
      被害人甲○○陳述：被告駕車倒車撞到伊車子，他當時翻翻的（台語發音，意
      指吵鬧），伊講的話，他好像聽不懂等語（參見本院卷二五頁筆錄）大致相符
      ，並有苗栗縣警察局通霄分局白沙派出所處理酒醉駕駛行為人當時狀況調查表
      、刑法第一百八十五條之三觀察紀錄表各一份在卷可參，被告顯有飲酒後已達
      不能駕駛動力交通工具之情形；參以被告事後拒絕在舉發違反道路交通處理事
      件通知單上簽名，此有經證人丙○○證述明確，並在罰單上載名該事由，此有
      苗栗縣警察局苗縣警交字第Ｆ00000000、Ｆ00000000號舉發
      違反道路交通處理事件通知單影本二份附卷可稽，及被告亦拒絕製作警訊筆錄
      ，此有警訊筆錄一份，其上載明被告拒絕回簽之意旨，被告亦自承其於警訊時
      不想回答等語（參見本院卷十七頁筆錄）觀之，其於本案舉發過程，態度確實
      不佳。本件事證明確，被告犯行已經證明。
二、核被告所為，係犯刑法第一百八十五條之三之服用酒類不能安全駕駛動力交通工
    具而駕駛罪。原審審酌被告犯後態度不佳等情狀，而認被告涉犯不能安全駕駛交
    通工具而駕駛車輛罪，量處被告有期徒刑三月，如易科罰金均以三百元折算一日
    ，其認事用法，並無違誤，量刑亦屬妥適，上訴人以原審判決量刑過重云云，指
    摘原判決不當，並無理由，其上訴應予駁回。
據上論斷，應依刑事訴訟法第四百五十五條之一第一項、第三項、第三百六十八條，
判決如主文。
本案經檢察官黃棋安到庭執行職務。
中      華      民      國    九十一    年      五      月     三十     日
                                臺灣苗栗地方法院刑事第二庭
                                    審判長法  官  郭  千  黛
                                          法  官  張  珈  禎
                                          法  官  黃  賢  婷
右正本證明與原本無異
本判決不得上訴。
                                          書記官  陳  文  聰
中      華      民      國    九十一    年      五      月     三十     日
附論法條
刑法第一百八十五條之三
服用毒品、麻醉藥品、酒類或其他相類之物，不能安全駕駛動力交通工具而駕駛者，
處一年以下有期徒刑、拘役或三萬元以下罰金。
